臺灣臺南地方法院刑事判決　　　　　　　 94年度訴字第984號
公　訴　人　臺灣臺南地方法院檢察署檢察官
被　　　告　甲○○
上列被告因違反毒品危害防制條例案件，經檢察官提起公訴（94
年度營毒偵字第233號），被告就被訴事實為有罪之陳述，本院
合議庭裁定由受命法官獨任進行簡式審判程序，本院判決如下：
    主    文
甲○○連續施用第一級毒品，累犯，處有期徒刑壹年。
    事    實
一、甲○○曾於民國八十七年間，因施用第一級毒品海洛因案件
　　，經本院以八十七年度毒聲字第六四○號裁定送臺灣臺南看
    守所附設勒戒所觀察、勒戒後，認有繼續施用毒品傾向，再
    經本院以八十七年度毒聲字第八六五號裁定令入戒治處所施
    以強制戒治一年，自八十七年十月十七日起送臺灣嘉義戒治
    所強制戒治滿三月後，因戒治期間成績評定為合格，由本院
    以八十八年度毒聲字第四六一號裁定停止戒治，所餘戒治期
    間付保護管束，嗣甲○○於保護管束期間，因違反保護管束
    應遵守事項情節重大，經本院以八十八年度毒聲字第一八○
    三號裁定撤銷保護管束，令入戒治處所施以強制戒治，經強
    制戒治期滿出所後，由臺灣臺南地方法院檢察署檢察官於八
    十九年八月四日以八十九年度戒毒偵字第五○七號為不起訴
    處分確定在案。復因施用第一級毒品海洛因案件，經本院以
    九十一年度訴字第七二五號判處有期徒刑七月確定，於九十
    二年十二月十四日執行完畢。
二、詎甲○○仍未戒除毒癮，復基於施用第一級毒品海洛因之概
    括犯意，自九十三年十月間某日起至九十四年九月十五日止
    ，在臺南縣鹽水鎮○○路六七巷十九號住處，以注射針筒注
    射右手腕背靜脈血管之方式，連續施用第一級毒品海洛因多
    次，嗣於九十三年十二月二十九日十九時三十分許，經警採
    尿送驗後，呈嗎啡陽性反應，始知悉上情。
三、案經臺南縣警察局新營分局報告臺灣臺南地方法院檢察署檢
    察官偵查起訴。
    理    由
一、本件係經被告甲○○於本院當庭表示認罪，而以簡式審判程
    序加以審理，有本院九十四年十月五日準備程序筆錄及審判
    筆錄附卷足憑，則依據刑事訴訟法第二百七十三條之二、第
    一百五十九條第二項之規定，不適用傳聞法則有關限制證據
    能力之相關規定，合先敘明。
二、訊據被告甲○○對上開連續非法施用第一級毒品海洛因數次
    之事實坦承不諱，且被告於九十三年十二月二十九日為警查
    獲時所採集之尿液檢體，經送鑑驗結果，呈嗎啡陽性反應（
    按海洛因係由嗎啡經化學合成而製得，經注射進入人體後，
    因代謝分解成嗎啡，因此施打海洛因後，由尿液中檢驗結果
    仍為嗎啡反應），此有臺南縣衛生局九十四年一月六日所出
    具之尿液檢驗成績書一紙附卷可稽，足認被告之自白確與事
    實相符，堪以採信。被告前因施用第一級毒品海洛因案件，
    經依本院裁定送臺灣臺南看守所附設勒戒所觀察、勒戒後，
    認有繼續施用毒品之傾向，再經本院裁定令入戒治處所施以
    強制戒治完畢後，經檢察官為不起訴處分確定，並再因施用
    毒品案件經本院判刑確定並執行完畢在案，此有裁定書及臺
    灣高等法院被告前案紀錄表各一份附卷可佐，是以，被告於
    上開強制戒治完畢後及判刑確定並執行完畢後，再犯非法施
    用第一級毒品海洛因之犯行，事證明確，堪予認定。
三、按海洛因業經列入毒品危害防制條例第二條第二項第一款所
    規定之第一級毒品，禁止非法持有、施打及吸用，毒品危害
    防制條例第二條第二項第一款定有明文。查被告曾因施用毒
    品案件，經觀察、勒戒及強制戒治完畢後，經檢察官為不起
    訴處分確定，再因非法施用毒品，經本院判刑確定並執行完
    畢，有臺灣高等法院被告前案紀錄表一份附卷可據。茲被告
    又非法施用海洛因，核其所為，係犯毒品危害防制條例第十
    條第一項之施用第一級毒品罪；其持有第一級毒品海洛因之
    低度行為，為進而施用之高度行為所吸收，不另論罪。被告
    先後多次施用第一級毒品海洛因之犯行，時間緊接，觸犯犯
    罪構成要件相同之罪名，顯係基於概括犯意而為，應依連續
    犯規定論以一罪，即連續施用第一級毒品罪，並加重其刑。
    被告有如事實欄一所示之犯罪科刑及執行紀錄，於九十二年
    十二月十四日執行完畢，此有臺灣高等法院被告前案紀錄表
    一份在卷可按，其前受有期徒刑之執行完畢後，五年內再犯
    本件有期徒刑以上之罪，為累犯，應依刑法第四十七條規定
    加重其刑，並依刑法第七十條規定遞加重之。又檢察官雖僅
    就被告自九十三年十月間某日起至九十三年十二月二十六日
    十九時止連續施用海洛因之犯行提起公訴，然檢察官就犯罪
    事實一部起訴者，其效力及於全部。查本件被告自九十三年
    十二月二十七起至九十四年九月十五日止，連續非法施用第
    一級毒品海洛因之犯罪事實，雖未經檢察官起訴，惟與前揭
    論罪科刑之施用第一級毒品海洛因部分，具連續犯之關係，
    屬裁判上一罪之同一案件，自為起訴效力所及，是本院自應
    就此審理事實擴張部分，依法一併加以審理，附此敘明。爰
    審酌被告施用毒品之犯行，在性質上乃屬對自我身心健康之
    自戕行為，尚未嚴重破壞社會秩序、侵害他人權益，然其前
    因施用毒品分別經送觀察、勒戒、強制戒治及判刑確定後，
    猶不思戒絕革除惡習，再為本件犯罪，顯未因前所受之觀察
    、勒戒及判刑確定送執行而記取教訓，及被告犯後坦承犯行
    ，態度良好，並其犯罪之動機、目的、手段等一切情狀，量
    處如主文所示之刑，以資懲儆。至被告施用毒品海洛因之工
    具注射針筒均已丟棄，業據被告供承在卷，爰不另為沒收之
    宣告，併此敘明。
據上論斷，應依刑事訴訟法第二百七十三條之一、第二百九十九
條第一項前段，毒品危害防制條例第十條第一項，刑法第十一條
前段、第五十六條、第四十七條，判決如主文。
本案經檢察官乙○○庭執行職務。
中    華    民    國    94    年     10    月     11   日
                        刑事第八庭  法  官  徐文瑞
以上正本證明與原本無異。
如不服本判決，應於判決送達後十日內向本院提出上訴狀( 應附
繕本 )。
                                    書記官   李珍瑩
中    華    民    國    94    年     10    月     11   日
附錄法條：
毒品危害防制條例第10條
施用第一級毒品者，處六月以上五年以下有期徒刑。
